臺灣高等法院臺中分院刑事判決
111年度交上訴字第1532號
上  訴  人  
即  被  告  郭庭維



選任辯護人  施振超律師
上列上訴人因過失致死案件，不服臺灣臺中地方法院110年度交
訴字第355號中華民國111年4月14日第一審判決（起訴案號：臺
灣臺中地方檢察署110年度偵字第31948號），提起上訴，本院判
決如下：
    主      文
上訴駁回。
甲○○緩刑伍年，並應依附件一所示之和解書內容履行賠償義務。
    事實及理由
一、審判範圍：
　　按民國110年6月16日公布、同年月18日施行之刑事訴訟法第
    348條規定：「上訴得對於判決之一部為之（第1項）。對於
    判決之一部上訴者，其有關係之部分，視為亦已上訴。但有
    關係之部分為無罪、免訴或不受理者，不在此限（第2項）
    。上訴得明示僅就判決之刑、沒收或保安處分一部為之（第
    3項）。」本案係於111年6月29日上訴繫屬於本院，有本院
    收案戳章可憑（見本院卷第3頁），是本案上訴之效力及其
    範圍，應依現行刑事訴訟法第348條規定判斷。而上訴人即
    被告甲○○（下稱被告）及其選任辯護人於本院準備程序及審
    理時均明示僅對原判決量刑部分上訴(見本院卷第84頁、第1
    42頁），是依刑事訴訟法第348條第3項規定及修法理由，本
    院審理範圍僅限於原判決量刑部分。
二、本案據以審查量刑妥適與否之犯罪事實及所犯法條、罪名詳
    如第一審判決書之記載，並引用之（如附件二）。
三、被告上訴意旨略以：被告已與被害人家屬達成和解，請從輕
    量刑，並給予緩刑之宣告。
四、本院審查結果：
　㈠被告於肇事後，在有偵查犯罪權限之機關人員知悉其犯罪前
    ，向據報前往現場處理之警察坦承肇事，進而接受裁判，有
    臺中市政府警察局道路交通事故肇事人自首情形紀錄表在卷
    可按（見相卷第37頁），合於自首要件，爰依刑法第62條前
    段之規定減輕其刑。
  ㈡原審考量被告有上述自首減刑事由，並依刑法第57條規定，
    具體審酌被告駕車疏未注意車前狀況，並隨時採取必要之安
    全措施，仍貿然前行，致釀本件事故，過失情節非輕，造成
    被害人陳文博殞命之不可回復結果，使被害人陳文博之親屬
    蒙受喪親之戚、創鉅痛深，所生損害極大，又考量被告犯後
    坦承犯行，然未與告訴人、被害人家屬丁○○、陳姿融、陳宏
    維成立調解，兼衡其未曾因案經論罪科刑之素行（見卷附臺
    灣高等法院被告前案紀錄表），於審理程序中自陳大學畢業
    之智識程度，現擔任健身房業務人員，月收入3萬多元，與
    父、母、妻、2名未成年子女同住，需扶養妻及該等未成年
    子女，經濟狀況勉持等一切情狀，量處被告有期徒刑8月。
    核其量刑既未逾該罪之法定刑範圍，且符合罪刑相當原則、
    比例原則、公平原則，堪認妥適。本件被告於本院審理期間
    ，固已與被害人家屬達成和解，被告願意賠償被害人家屬新
    臺幣（下同）500萬元，並給付部分賠償金50萬元，此有和
    解書及收取資料證明單、支票等影本在卷可稽（見本院卷第
    117至121頁），然本院審酌被告本案過失情節非輕，其過失
    行為所侵害者為被害人之生命法益，並造成被害人陳文博之
    家屬蒙受喪親之痛，所生危害實屬不輕，被告犯後未於偵查
    及原審審理期間即籌錢與被害人家屬達成和解，亦使被害人
    家屬長期蒙受訟累之苦，而被告迄僅依和解內容給付部分賠
    償金，尚未完全弭補被害人家屬所受之損害，故尚無法以上
    開和解及被告已為部分履行等事實，而認被告可邀獲較原判
    決科刑為輕之刑度。是被告上訴，請求從輕量刑，難認有據
    ，應予駁回。
  ㈢另被告未曾因故意犯罪受有期徒刑以上刑之宣告，有臺灣高
    等法院被告前案紀錄表在卷可稽（見本院卷第65頁）。被告
    因一時疏失，致觸犯本案罪刑，惟肇事後並不逃避刑責，於
    本案偵、審中始終坦承犯行，且於本院審理期間與被害人家
    屬成立和解，並給付部分賠償金，如上所述，已現悔意。被
    告經本案偵審程序及科刑，當知警惕，而無再犯之虞，尚無
    令其入監以監禁方式加以矯正之必要，因認其所受宣告之刑
    ，以暫不執行為適當，爰依刑法第74條第1項第1款之規定，
    諭知緩刑5年，以勵自新。又斟酌被害人家屬之權益，為確
    保被告於緩刑期間，就尚未依和解書內容履行給付完畢部分
    ，能按上開和解書所承諾之賠償金額以及付款方式履行，以
    確實收緩刑之功效，爰併依刑法第74條第2項第3款，諭知被
    告應依附件一所示與被害人家屬丁○○、陳姿融、陳宏維、丙
    ○○簽立之和解書內容履行賠償義務。末依刑法第74條第4項
    規定，上開本院命被告支付予被害人之損害賠償，得為民事
    強制執行名義，且依同法第75條之1第1項第4款規定，被告
    違反本院所定上開命其履行之事項情節重大，足認原宣告之
    緩刑難收預期效果，而有執行刑罰之必要者，得撤銷其緩刑
    宣告，併此敘明。
五、據上論結，應依刑事訴訟法第373條、第368條，判決如主文
    。
本案經檢察官張富鈞提起公訴，檢察官乙○○到庭執行職務。
中　　華　　民　　國　　111 　年　　10　　月　　13　　日
　　　　　　　刑事第七庭　審判長法　官　梁堯銘
　　　　　　　　　　　　　　　　法　官　羅國鴻
　　　　　　　　　　　　　　　　法　官　許文碩
以上正本證明與原本無異。
如不服本判決應於收受送達後20日內向本院提出上訴書狀，其未
敘述上訴理由者，並得於提起上訴後20日內向本院補提理由書（
均須按他造當事人之人數附繕本）「切勿逕送上級法院」。因疫
情而遲誤不變期間，得向法院聲請回復原狀。

　　　　　　　　　　　　　　　　書記官　王朔姿
　　　　　　　　　　　　　　　　
中　　華　　民　　國　　111 　年　　10　　月　　13　　日

附件一：和解書
附件二：臺灣臺中地方法院刑事判決